【裁判字號】    99,訴,1155
【裁判日期】    990430
【裁判案由】    毒品危害防制條例
【裁判全文】
臺灣板橋地方法院刑事判決              99年度訴字第1155號
公  訴  人  臺灣板橋地方法院檢察署檢察官
被      告  甲○○
上列被告因毒品危害防制條例案件，經檢察官提起公訴（99年度
毒偵字第1896號），被告於準備程序中對被訴之事實為有罪陳述
，本院合議庭裁定由受命法官獨任行簡式審判程序，並判決如下
：
    主  文
甲○○施用第一級毒品，累犯，處有期徒刑捌月，扣案注射針筒
肆枝、分裝勺壹枝均沒收。
    事  實
一、甲○○前於民國85年間，因違反槍砲彈藥刀械管制條例、殺
    人未遂、偽造貨幣及轉讓禁藥等案件，經本院以86年度訴字
    936 號判決各判處有期徒刑1 年、5 年6 月、3 年2 月、5
    月，並定應執行有期徒刑9 年6 月，惟上開偽造貨幣、殺人
    未遂部分，上訴後，由臺灣高等法院以87年度上訴字第2140
    號判決撤銷改以行使偽造貨幣罪部分，判處有期徒刑3 年2
    月、恐嚇罪部分，判處有期徒刑1 年，並定應執行有期徒刑
    4 年，其餘部分則因撤回上訴、判決駁回而確定；又於86年
    間，因恐嚇取財案件，經臺灣高等法院以87年度上訴字第23
    91號判決判處有期徒刑1 年2 月確定，上開2 案所處徒刑嗣
    經臺灣高等法院以91年度聲字第573 號裁定應執行有期徒刑
    6 年2 月確定，於92年10月31日因縮短刑期假釋出監；再於
    前揭假釋期間內之95年間，因施用毒品案件，經本院以95年
    度毒聲字第887 號裁定送勒戒處所施以觀察、勒戒後，認有
    繼續施用毒品傾向，復由台灣宜蘭地方法院以95年度毒聲字
    第178 號裁定令入戒治處所施以強制戒治，嗣因於戒治期間
    經評定合格，96年8 月30日釋放出所，該次施用毒品犯行，
    並經臺灣宜蘭地方法院檢察署檢察官以96年度戒毒偵字第23
    號為不起訴處分確定，前開假釋且經撤銷，復經本院以96年
    度聲減字6894號裁定就其前開所犯案件得減刑之罪各減其刑
    期二分之一，並與不得減刑之行使偽造貨幣罪部分，定應執
    行有期徒刑4 年9 月確定，於97年1 月17日入監執行，迄98
    年2 月13日因縮短刑期及減刑執行完畢；另於98年間，因施
    用第一級毒品案件，經本院以98年度訴字第2428號判決判處
    有期徒刑10月確定（尚未執行完畢）；再於98年間，因施用
    第一級毒品案件，經本院以98年度訴字第4319號判決判處有
    期徒刑8 月確定（尚未執行完畢）；竟仍未知所戒慎，另基
    於施用第一級毒品海洛因之犯意，於99年2 月12日21時許，
    在臺北縣泰山鄉○○路旁某公園內，以將海洛因摻水置於針
    筒內注射身體之方式，施用海洛因1 次；嗣於翌日中午12時
    20分許，在臺北縣三重市○○街7 巷3 號前，因另案通緝中
    為警緝獲，並扣得其所有供其本件施用海洛因毒品犯行所用
    之注射針筒4 枝、分裝勺1 枝等物，甲○○且同意接受採尿
    ，其尿液檢體經警送鑑定後呈嗎啡陽性反應。
二、案經臺北縣政府警察局三重分局移送臺灣板橋地方法院檢察
    署檢察官偵查後起訴。
    理  由
一、認定犯罪事實所憑之證據及理由：
(一)、訊據被告對其在上揭時間、地點施用第一級毒品海洛因之事
    實，於本院審理中自白不諱；而其為警查獲時，同意接受員
    警採尿，經警將所採集被告尿液檢體送驗後，呈嗎啡陽性反
    應乙節，亦有臺北縣政府警察局三重分局查獲毒品案件被移
    送者姓名、代碼對照表、台灣檢驗科技股份有限公司99年3
    月8日出具之濫用藥物檢驗報告各1份附卷足憑（見偵查卷第
    6 、34頁）；此外，且有被告所有，供其本件施用海洛因犯
    行所用之注射針筒4 枝、分裝勺1 枝等扣案為憑，足徵被告
    前開自白應與事實相符，可以採信。
(二)、按觀察、勒戒或強制戒治執行完畢釋放後，5 年內再犯施用
    第一、二級毒品之罪者，檢察官應依法追訴，毒品危害防制
    條例第23條第2 項定有明文；查被告前於95年間，因施用毒
    品案件，經本院以95年度毒聲字第887 號裁定送勒戒處所施
    以觀察、勒戒後，認有繼續施用毒品傾向，再經臺灣宜蘭地
    方法院以95年度毒聲字第178 號裁定令入戒治處所施以強制
    戒治，嗣因於戒治期間經評定合格，於96年8 月30日釋放出
    所，該次施用毒品犯行並由臺灣宜蘭地方法院檢察署檢察官
    以96年度戒毒偵字第23號為不起訴處分確定乙節，有臺灣高
    等法院被告前案紀錄表等附卷足參，是被告於96年8 月30日
    強制戒治執行完畢釋放後，5 年內，再為本件施用第一級毒
    品犯行，亦甚明確；綜上，本件事證已明，被告犯行堪以認
    定。
二、應適用之法律、科刑審酌事由、沒收物之處理：
(一)、核被告本件所為，係犯毒品危害防制條例第10條第1 項之施
    用第一級毒品罪；其施用第一級毒品海洛因前持有海洛因之
    低度行為，為其後施用之高度行為所吸收，不另論罪；又其
    有如事實欄所述前科及刑之執行情形，有前揭臺灣高等法院
    被告前案紀錄表在卷可稽，是其於有期徒刑執行完畢後，5
    年以內，因故意再犯本件有期徒刑以上之罪，為累犯，應依
    刑法第47條第1 項規定，加重其刑。
(二)、爰審酌被告曾因施用毒品犯行受觀察勒戒、強制戒治，仍漠
    視法令禁制而犯本罪，顯未知所戒慎，惟兼衡其施用毒品所
    生危害，實以自戕身心健康為主，對於他人生命、身體、財
    產等法益，尚無明顯而重大之實害，暨其犯罪後坦認犯行，
    甚有悔意之態度等一切情狀，就其本件犯行，量處如主文所
    示之刑，以示懲儆。
(三)、扣案注射針筒4 枝、分裝勺1 枝，均係被告所有，供其本件
    施用第一級毒品海洛因犯行所用之物，爰依刑法第38條第1
    項第2 款規定，宣告沒收。
據上論斷，應依刑事訴訟法第273 條之1 第1 項、第299 條第1
項前段、毒品危害防制條例第10條第1 項，刑法第11條、第47條
第1 項前段、第38條第1 項第2 款，判決如主文。
本案經檢察官高智美到庭執行職務。
中    華    民    國    99    年    4     月    30    日
                  刑事第十九庭  法  官  陳明偉
以上正本證明與原本無異。
如不服本判決，應於判決送達後10日內，向本院提出上訴狀。
                                書記官  陳玉心
中    華    民    國    99    年    4     月    30    日
附錄本案論罪科刑法條全文
毒品危害防制條例第10條
施用第一級毒品者，處六月以上五年以下有期徒刑。
施用第二級毒品者，處三年以下有期徒刑。

司法院資訊處製作；財團法人民間司法改革基金會備份。
